【裁判字號】    97,審訴,2474
【裁判日期】    980122
【裁判案由】    清償借款
【裁判全文】
臺灣臺北地方法院民事判決            97年度審訴字第2474號
原      告  合作金庫商業銀行股份有限公司
法定代理人  丙○○
訴訟代理人  甲○○
被      告  乙○○
上列當事人間請求清償借款事件，本院於民國98年1月16日言詞
辯論終結，判決如下：
    主  文
被告應給付原告新臺幣伍拾壹萬仟肆佰壹拾元，及自民國九
十七年八月二十日起至清償日止，按年息百分之三點一計算之利
息，暨自民國九十七年九月二十日起至清償日止，逾期在六個月
以內部分，按上開利率百分之十，逾期超過六個月部分，按上開
利率百分之二十計算之違約金。
訴訟費用新臺幣伍仟陸佰貳拾元由被告負擔。
    事實及理由
甲、程序方面：按當事人得以合意定第一審管轄法院。但以關於
    由一定法律關係而生之訴訟為限。前項合意，應以文書證之
    ，民事訴訟法第24條定有明文。本件依兩造所訂借據暨其他
    約定事項第14條，合意以本院為管轄第一審法院，故本院就
    本件清償借款之訴自有管轄權。
乙、實體方面：
  一、原告起訴主張：被告於民國95年4月20日向原告借款新臺
      幣（下同）800,000元，約定借款期間自95年4月20日起至
      102年4月20日止，以一個月為一期，依年金法共分84 期
      按月平均攤還本息，利息按原告定儲利率指數加碼年息
      0.45%機動計算（現為3.1%），倘未按期攤還本息，即喪
      失期限利益，其債務視為全部到期，除自逾期日起按原約
      定加付遲延利息外，逾期在六個月以內部分，按上開約定
      利率10%，逾期超過六個月部分，按上開約定利率20%加付
      違約金。詎被告僅攤還本息至97年8月19日止即未再清償
      ，依約其債務已視為全部到期，尚有513,413元及按上開
      約定利率計算之利息、違約金迄未清償，為此爰依消費借
      貸契約之法律關係提起本訴，請求被告負擔清償責任，並
      聲明如主文第一項所示。
  二、被告則以：借據原本為伊所親簽，惟目前沒有資力還款。
  三、經查，原告主張上開事實，業據其提出與所述相符之借據
      、原告各項指標利率表、放款相關貸放及保證資料查詢單
      等件為證，且為被告所不爭執，自堪信原告之主張為真實
      。從而，原告依消費借貸契約之法律關係提起本訴，請求
      被告給付原告如主文第一項所示之金額、利息、違約金，
      為有理由，應予准許。
  四、訴訟費用負擔之依據：民事訴訟法第78條。
中    華    民    國    98    年    1     月    22    日
                  民事第六庭    法  官  張松鈞
以上正本係照原本作成。
如對本判決上訴，須於判決送達後20日內向本院提出上訴狀。
中    華    民    國    98    年    1     月    22    日
                                書記官  賴敏慧


司法院資訊處製作；財團法人民間司法改革基金會備份。
